# 存货减值测试时，估计的销售费用和税费如何确认

提问人：1111222222 时间：2020-07-10 12:33:10
请教，计提原材料减值准备的时候确认的可变现净值等于预计售价减去估计的销售费用和税费，如果原材料有ABC三种，需要分别对这三种材料进行减值测试（ 1 ）预计的销售费用该如何预计（ 2 ）预计的税金该如何预计，包括哪些税金（ 3 ）如何对预计的销售费、税金在ABC三种材料中进行分摊（ 4 ）预计的销售费和税费和在做库存商品减值测试的数据是一致的吗

回答人：chenyiwei
1 、销售费用：结合历史经验，对运费、仓储费、销售佣金等与日后产品销售直接相关的增量费用进行预计。
2 、需预计的税金根据日后产品销售价格进行预测，预测范围主要是增值税、消费税及附加，房地产开发企业还包括土地增值税。但不含企业所得税。
3 、如果多种材料对应于多种产品，应根据以往历史经验合理确定两者之间的对应关系，也可以参照资产负债表日后的实际投料情况。
4 、原则上应一致，保持逻辑一致性。